【裁判字號】    95,訴,185
【裁判日期】    950308
【裁判案由】    偽造文書等
【裁判全文】
臺灣板橋地方法院刑事判決               95年度訴字第185號
公  訴  人  臺灣板橋地方法院檢察署檢察官
被      告  甲○○
上列被告因偽造文書等案件，經檢察官提起公訴（94年度偵字第
17989 號），本院於準備程序進行中，被告就被訴事實為有罪之
陳述，經告知被告簡式審判程序之旨，並聽取當事人之意見後，
合議庭裁定由受命法官獨任進行簡式審判程序，判決如下：
    主  文
甲○○行使偽造私文書，足以生損害於他人，處有期徒刑參月，
如易科罰金，以參佰元折算壹日。九十四年二月三日「五福旅行
社股份有限公司」之信用卡訂購單上偽造之「乙○○」署名壹枚
沒收。
    事  實
一、甲○○與乙○○原為夫妻關係，雙方於民國九十四年七月四
    日協議離婚。甲○○於雙方婚姻關係存續中，意圖為自己不
    法之所有，於九十四年一月間，在臺北縣永和市○○路一二
    二之一號七樓之四，其與乙○○同居處所之房間抽屜內，竊
    取乙○○所有之誠泰商業銀行卡號0000000000000000號之信
    用卡一張後，即基於行使偽造私文書之犯意及意圖為自己不
    法所有之概括犯意，於：（一）九十四年一月十八日二十三
    時十五分許，在臺北縣永和市○○路一二二之一號中華銀行
    雙和分行操作自動櫃員機，輸入預借現金密碼，預借新臺幣
    （下同）二萬元，以此不正方法由自動付款設備取得財物。
    （二）同年二月三日，向五福旅行社股份有限公司（以下簡
    稱五福旅行社）購買日本來回機票，價金一萬四千八百元，
    以上開信用卡簽帳消費，並在信用卡訂購單之持卡人簽名欄
    內偽造「乙○○」署押一枚，表示完成購買之意持以交回五
    福旅行社而行使，使五福旅行社陷於錯誤，誤以為係「乙○
    ○」本人刷卡消費而交付機票，並使誠泰商業銀行誤認其係
    信用卡持卡人而代為墊付簽帳款，足以生損害於乙○○本人
    、五福旅行社對於交易相對人身分查核之正確性及誠泰銀行
    對於信用卡交易管理之正確性。（三）同年三月十六日十二
    時二十分許，在臺北縣板橋市○○路○段四六號中國信託商
    業銀行板橋誠品簡易型分行操作自動櫃員機預借現金二萬元
    ，以不正方法由自動付款設備取得財物。嗣於同年五月間，
    乙○○與甲○○協議分居搬出上開住處時發現信用卡失竊而
    知悉上情。
二、案經乙○○訴由臺北縣政府警察局永和分局報請臺灣板橋地
    方法院檢察署檢察官偵查起訴。
    理  由
一、訊據被告甲○○坦承上開犯行不諱，核與乙○○指述情節相
    符，並有提款機監視錄影畫面照片三張、護照影本、戶籍謄
    本、誠泰商業銀行94年11月25日誠泰銀信卡字第2810號函暨
    所附之消費明細表、五福旅行社股份有限公司函暨所附之機
    票影本、信用卡訂購單在卷可資佐證，從而，本件事證明確
    ，被告犯行堪以認定，應依法論科。
二、核被告甲○○所為，係犯刑法第三百二十條第一項竊盜罪、
    第二百十六條、第二百十條之行使偽造私文書罪、第三百三
    十九條第一項之詐欺取財罪、第三百三十九條之二以不正方
    法由自動付款設備取得財物罪。被告於信用卡簽帳單上偽造
    署押之行為係偽造私文書之部分行為；且其偽造私文書後復
    持以行使，其偽造之低度行為為行使之高度行為所吸收，均
    不另論罪。被告先後多次由自動付款設備取得他人財物犯行
    ，時間緊接，犯罪構成要件相同，顯係基於概括犯意反覆為
    之，應依連續犯規定論以一罪，並加重其刑。又被告所犯上
    開各罪間，有方法結果之牽連關係，依刑法第五十五條規定
    ，應從較重之行使偽造私文書罪處斷。爰審酌被告因一時貪
    念，致罹刑章，且犯罪後已坦承犯行，兼衡其素行及被害人
    所受損害程度等一切情狀，量處如主文所示之刑，並諭知易
    科罰金之折算標準。
三、九十四年二月三日「五福旅行社股份有限公司」之信用卡訂
    購單上偽造之「乙○○」署名一枚，乃屬偽造之署押，不問
    屬於犯人與否，應依刑法第二百十九條之規定宣告沒收。
據上論斷，應依刑事訴訟法第273 條之1 第1 項、第299 條第1
項前段，刑法第320 條第1 項、第216 條、第210 條、第339 條
第1 項、第339 條之2 、第55條、第219 條、第41條第1項 前段
，罰金罰鍰提高標準條例第1 條前段、第2 條，判決如主文。
本案經檢察官陳鴻濤到庭執行職務
中    華    民    國    95    年     3    月     8    日
                刑事第七庭  法  官  李君豪
上列正本證明與原本無異。
如不服本判決，應於判決送達後10日內向本院提出上訴狀。
                            書記官  蕭汝芳
中    華    民    國    95    年    3     月    8     日
附錄本案論罪科刑法條全文
刑法第210條：
偽造、變造私文書，足以生損害於公眾或他人者，處五年以下有
期徒刑。
刑法第216條：
行使第條至第條之文書者，依偽造、變造文書或登載不實事項或
使登載不實事項之規定處斷。
刑法第320條：
意圖為自己或第三人不法之所有，而竊取他人之動產者，為竊盜
罪，處五年以下有期徒刑、拘役或五百元以下罰金。
意圖為自己或第三人不法之利益，而竊佔他人之不動產者，依前
項之規定處斷。
前二項之未遂犯罰之。
刑法第339條：
意圖為自己或第三人不法之所有，以詐術使人將本人或第三人之
物交付者，處五年以下有期徒刑、拘役或科或併科一千元以下罰
金。
以前項方法得財產上不法之利益或使第三人得之者，亦同。
前二項之未遂犯罰之。
刑法第339條之2：
意圖為自己或第三人不法之所有，以不正方法由自動付款設備取
得他人之物者，處三年以下有期徒刑、拘役或一萬元以下罰金。
以前項方法得財產上不法之利益或使第三人得之者，亦同。


司法院資訊處製作；財團法人民間司法改革基金會備份。
